臺灣基隆地方法院刑事判決　
110年度交易字第140號
公  訴  人  臺灣基隆地方檢察署檢察官
被      告  龔金助


選任辯護人  盧美如律師
輔  佐  人  龔紫燕
上列被告因過失傷害案件，經檢察官提起公訴（110年度偵字第2
221號），被告於準備程序就被訴事實為有罪之陳述，經告知簡
式審判程序之旨，並聽取當事人之意見後，本院裁定進行簡式審
判程序，判決如下：
    主  文
乙○○犯過失傷害罪，處拘役貳拾日，如易科罰金，以新台幣壹仟
元折算壹日。緩刑貳年。
    事  實
一、乙○○係行人，於民國109年9月23日上午6時10分許，在基隆
    市○○區○○街00號前，本應注意行人穿越道路，應注意左右來
    車，設有行人穿越道者，必須經由行人穿越道穿越，不得在
    其100公尺範圍內穿越道路，且在劃有分向限制線之路段，
    不得穿越道路，而依當時天候晴、日間自然光線、路面柏油
    、乾燥、無缺陷、無障礙物、視距良好之情形下，並無不能
    注意之情事，竟疏未注意及此，猶貿然在上開地點由左至右
    跨越分向限制線斜向穿越百六街，適少年甲○○（92年10月生
    ，姓名年籍詳卷）騎乘車牌號碼000-000號普通重型機車，
    沿基隆市七堵區百六街往百福橋方向行駛，行經該處，未注
    意車前狀況及超速行駛，遇狀況操控不當，剎閃自摔，機車
    人車倒地，致甲○○受有左腳挫傷、雙手、雙腳及左骨盆擦傷
    等傷害。上開機車倒地後，持續朝前方之乙○○方向滑行，撞
    擊乙○○倒地，致乙○○受有頭部外傷併右側硬腦膜上出血及雙
    側硬腦膜下出血、蜘蛛膜下腔出血和外傷性顱骨骨折等傷害
    （甲○○涉犯過失傷害乙○○部分，另由本院少年法庭審理）。
二、案經甲○○訴由基隆市警察局第三分局報告臺灣基隆地方檢察
    署檢察官偵查起訴。
    理  由
壹、程序事項：
　　本件被告乙○○所犯者非為死刑、無期徒刑、最輕本刑為3年
    以上有期徒刑之罪或高等法院管轄第一審案件，其於準備程
    序進行中，先就被訴事實為有罪之陳述，經告知其簡式審判
    程序之旨，並聽取公訴人及被告之意見後，本院依刑事訴訟
    法第273條之1第1項之規定，裁定改行簡式審判程序，且依
    同法第273條之2規定，簡式審判程序之證據調查，不受第15
    9條第1項、第161條之2、第161條之3、第163條之1及第164
    條至第170條規定之限制，合先敘明。
貳、實體事項：
一、上揭犯罪事實，業據被告於本院準備程序及審理中坦認不諱
    ，且據告訴人甲○○於警詢時指訴綦詳（110年度偵字第2221
    號卷第22-24頁），並有道路交通事故現場圖、道路交通事
    故調查報告表㈠㈡各1份、基隆市警察局道路交通事故談話紀
    錄表1份、監視器畫面擷圖1份、現場及車輛照片共13紙、臺
    灣基隆地方檢察署勘查筆錄暨所附監視器擷圖畫面1份、告
    訴人之汐止國泰綜合醫院109年12月22日診斷證明書1份在卷
    可稽（同上偵卷第33-43、61-75、159-164頁）。且按，行
    人穿越道路，設有行人穿越道，必須經由行人穿越道，不得
    在其一百公尺範圍內穿越道路；在劃有分向限制線之路段，
    不得穿越道路，道路交通安全規則第134條第1款、第3款定
    有明文，被告於道路行走自應注意上開道路交通安全規定。
    又衡諸卷附道路交通事故調查報告表㈠㈡、道路交通事故現場
    圖及現場照片所示，依當時天候晴、日間自然光線、柏油路
    面無缺陷、無障礙物，且視距良好等情，並無不能注意之情
    事，復觀以卷附現場照片（同上偵卷第63頁）可知，本案事
    故之百六街路段劃有分向限制線，且被告橫越馬路處之一百
    公尺範圍內，亦設有行人穿越道，而被告竟違規自設有分向
    限制線之百六街13號前處穿越馬路，並因此肇致本件事故，
    被告顯有違反前開規定之過失，且本件送請交通部公路總局
    車輛行車事故鑑定覆議會鑑定，亦認被告負有上開之過失責
    任，此有該鑑定覆議會覆議意見書（同上偵卷第57-59頁）1
    份在卷可參，堪認被告對於本件車禍事故之發生，具有過失
    無訛；又告訴人甲○○因本件車禍而受有前述傷害乙節，亦有
    上開診斷證明書在卷可證，被告之過失行為與告訴人之傷害
    結果間，顯有相當因果關係，要屬昭然。
二、再按行車速度，依速限標誌或標線之規定，無速限標誌或標
    線者，行車時速不得超過五十公里；汽車行駛時，駕駛人應
    注意車前狀況，並隨時採取必要之安全措施，道路交通安全
    規則第93條第1項第1款、第94條第3項定有明文。查告訴人
    自承伊當時車速很快，時速約70-80公里等語（參同上偵卷
    第23頁、第41頁），告訴人行駛於百六街之市區一般道路，
    依上開規定，其行車速度不得超過50公里，而依當時之天候
    、照明及道路狀況，亦無不能注意之情事，告訴人竟超速行
    駛且未注意車前狀況而肇致本件事故，其就本件事故之發生
    亦負有過失，而卷附交通部公路總局車輛行車事故鑑定覆議
    會覆議意見書（見同上偵卷第57-59頁）亦同此認定，惟刑
    事責任之認定，並不因告訴人與有過失，而免除被告之過失
    責任，告訴人與有過失之情節輕重，僅係酌定雙方民事損害
    賠償責任之依據，並不影響本件被告刑事責任之成立與否，
    併予敘明。
三、綜上，本案事證明確，被告所涉過失傷害犯行，洵堪認定，
    應依法論科。
參、論罪科刑：
一、核被告乙○○所為，係犯刑法第284條前段之過失傷害罪。
二、爰以行為人之責任為基礎，審酌被告穿越馬路，未行走行人
    穿越道，圖一時便利，逕行橫越馬路，致生本件事故，致告
    訴人受有前開傷勢，誠屬可議；並衡酌被告於本院審理中坦
    承犯行之犯後態度及經本院通知告訴人到庭調解，告訴人未
    到庭而未能調解或和解之情狀（參本院卷第37頁送達證書、
    第43頁公務電話紀錄、第45頁刑事報到單）及參以被告、告
    訴人之過失程度、被告之前科素行（參卷附臺灣高等法院被
    告前案紀錄表）、國中畢業之智識程度（參本院卷第13頁個
    人戶籍資料）、目前聽力受損、雖可自行走路但生活需看護
    隨時照顧（本院卷第60頁）之生活狀況等一切情狀，量處如
    主文所示之刑，並諭知易科罰金之折算標準，以示懲儆。
三、末查，被告前雖因犯妨害風化等案件，經法院裁定定應執行
    有期徒刑3年7月確定，於75年4月25日縮短刑期假釋出監，
    所餘刑期並付保護管束，76年9月4日期滿未經撤銷假釋，其
    未執行之刑，以已執行論而執行完畢，有臺灣高等法院被告
    前案紀錄表在卷可憑，被告於前案執行完畢後，5年以內未
    曾因故意犯罪受有期徒刑以上刑之宣告，本院審酌被告年事
    已高（76歲），且本案事故後，被告之生活起居需專人照顧
    ，其僅因一時過失，致罹刑典，犯後已知悔悟，被告經此教
    訓，當知所警惕，信無再犯之虞，本院認所宣告之刑以暫不
    執行為適當，併依刑法第74條第1項第2款之規定，宣告緩刑
    2年，以觀後效，用啟自新。
據上論斷，應依刑事訴訟法第273條之1第1項、第299條第1項前
段，判決如主文。
本案經檢察官黃佳權偵查起訴，檢察官林明志到庭執行職務。
中　　華　　民　　國　　110 　年　　11　　月　　 9　　日
                    刑事第四庭法  官  周霙蘭
以上正本證明與原本無異。
如不服本判決應於收受送達後20日內向本院提出上訴書狀，並應
敘述具體理由；其未敘述上訴理由者，應於上訴期間屆滿後20日
內向本院補提理由書( 均須按他造當事人之人數附繕本) 「切勿
逕送上級法院」。
中　　華　　民　　國　　110 　年　　11　　月　　9 　　日
                              書記官  洪儀君
附錄論罪法條：
中華民國刑法第284條
因過失傷害人者，處1年以下有期徒刑、拘役或10萬元以下罰金
；致重傷者，處3年以下有期徒刑、拘役或30萬元以下罰金。